臺灣臺北地方法院民事裁定
111年度北簡聲字第95號
聲  請  人  楊金晏  

代  理  人  謝殷倩律師		
相  對  人  黃俊偉  
代  理  人  黃苙荌律師
            黃俊凱律師
上列當事人間停止執行事件，本院裁定如下：
　　主    文
聲請人供擔保新臺幣陸萬玖仟參佰零陸元後，臺灣臺北地方法院
一一一年度司執字第一三五三號給付票款事件及臺灣士林地方法
院一一一年度司執助字第二八一三號給付票款事件之強制執行程
序，於本院一一○年度北簡字第一七一一○號確認本票債權不存在
之訴事件裁判確定或和解、調解、撤回前，應暫予停止。
　　理    由
一、按發票人主張本票債權不存在而提起確認之訴，係於本票裁
    定送達20日後起訴或因偽造、變造以外事由請求確認債權不
    存在者，法院依發票人聲請，得許其提供相當並確實之擔保
    ，停止強制執行。此觀非訟事件法第195條第3項規定自明。
    又法院因必要情形或依聲請定相當並確實之擔保，為停止強
    制執行之裁定者，該擔保金額之多寡應如何認為相當，固屬
    法院職權裁量之範圍，惟此項擔保係擔保執行債權人因停止
    執行所應受之損害，故法院定擔保金額時，自應斟酌該債權
    人因停止執行可能遭受之損害，以為衡量之標準，非僅以債
    權額為依據（最高法院92年度台抗字第480號裁定要旨參照
    ）。
二、查本件相對人即債權人執本院110年度抗字第321號民事裁定
    及確定證明書為執行名義，聲請就聲請人即債務人之財產為
    強制執行，經本院以111年度司執字第1353號及臺灣士林地
    方法院以111年度司執助字第2813號強制執行事件受理，其
    聲請執行債權金額為新臺幣（下同）462,043元及法定遲延
    利息等情，經本院調閱本院111年度司執字第1353號卷宗核
    閱無訛。而聲請人以受相對人脅迫而簽立本票為由，於民國
    110年9月27日具狀提起確認本票債權不存在之訴，亦有本院
    110年度北簡字第17110號確認本票債權不存在事件卷宗足稽
　　，是聲請人聲請停止執行，於法即無不合。又相對人聲請本
    院及臺灣士林地方法院民事執行處強制執行，執行債權額為
    462,043元，係為不得上訴三審之案件，參考各級法院辦案
    期限實施要點規定，第1、2審簡易程序審判案件之期限分別
    為10個月、2年，共計2年10個月，加上裁判送達、上訴、分
    案等期間，兩造間訴訟審理期限約需3年。爰以此為預估聲
    請人提起本件訴訟獲准停止執行因而致相對人執行延宕之期
    間，堪認為相對人本可即時受償但因此停止執行獲准而未能
    即時受償所受之損害，為停止期間所生利息損失，則聲請人
    聲請停止執行所應提供擔保金額，應依前開債權金額按民法
    第203條第1項所定法定利率算至本件確認之訴確定終結時之
    金額為適當，故酌定聲請人供擔保金額69,306元（計算式：
    462,043元×3×5％＝69,306元，元以下四捨五入），為相對人
    因聲請人提起本件訴訟，因而停止執行致未能即時受償之損
    害額。爰酌定相當擔保金額69,306元予以准許之。
三、依非訟事件法第195條第3項，裁定如主文。
中　　華　　民　　國　　111 　年　　5 　　月　　13　　日
                  臺北簡易庭  法    　官　郭美杏
上列正本證明與原本無異。
如不服本裁定，應於裁定送達後10日內向本庭（臺北市○○○路
0 段000 巷0 號）提出抗告狀，並繳納抗告費新臺幣1,000 元。
中　　華　　民　　國　　111 　年　　5 　　月　　13　　日
                            　書　記　官  林玗倩